# 求助陈版：递延所得税负债

提问人：zjsshine 时间：2013-01-08 17:40:02
陈版您好！ 在工作中遇到以下情况，有点迷糊。
客户有美元长期借款，从期初汇率6.3009到期末汇率6.2855，中间的汇率差期末的长期借款美金余额 = 未实现汇兑损益(6.3009-6.2855) 100 万 =0.0154100=1.54 万元，客户作为纳税调减事项，确认递延所得税负债25%。税务局认可该做法。
那么在下一年度，期末余额变为 40 万，汇率变为6.2（假设）的基础上，客户针对当初确认的递延所得税负债的转回金额，应当如何计算？
盼复，谢谢！

回答人：chenyiwei
回复 zjsshine 的帖子
在资产负债表债务法下，递延所得税资产／负债是先根据年末暂时性差异余额和预计转回时的适用税率计算出应有余额，然后再与现有余额进行比较和差额调整的。因此无需考虑本期的所得税费用中有多少是上期暂时性差异的转回影响金额，有多少是本期新发生的暂时性差异。
事实上在很多情况下是难以分清的。
就你说的案例而言，期初递延所得税负债＝1.54 25%=3850 ；期末递延所得税负债应有余额＝ 400,000 (6.3009-6.2)*25%=10090，所以本期发生的递延所得税费用＝10090-3850=6240。

回答人：chenyiwei
回复 zjsshine 的帖子
6240 是递延所得税费用的本期发生额，纳税调整的金额还要除以税率，即 25 ％。严格来说，纳税调整的金额可以由以下两笔构成：一是本期偿还的 60 万美元对应的累计汇兑损益属于已实现汇兑损益，计入当期应纳税所得额，涉及以前纳税调整金额的转回；二是剩余的 40 万美元在本期继续发生的汇兑损益。

提问人：zjsshine 时间：2013-01-08 20:35:34
谢谢陈版，顺便再问下，如果明年期末余额是 20 万，汇率 6 ，那么期末余额是否是200,000*（6.3009-6）*25%，就是6.3009是个基数，不会变？

回答人：chenyiwei
是的，递延所得税负债余额和暂时性差异余额都是累计数。